【裁判字號】    90,上易,5
【裁判日期】    891129
【裁判案由】    電子遊戲場業管理條例
【裁判全文】
臺灣高等法院高雄分院刑事判決          九十年度上易字第五號
    上  訴  人  台灣高雄地方法院檢察署檢察官
    被      告  甲○○
    選任辯護人  柳聰賢  律師
右上訴人因被告違反電子遊戲場業管理條例案件，不服臺灣高雄地方法院八十九年度
易字第四二七五號中華民國八十九年十一月二十九日第一審判決（起訴案號：臺灣高
雄地方法院檢察署八十九年度偵字第一六一四三號），提起上訴，本院判決如左：
      主      文
上訴駁回。
      理      由
一、公訴意旨略以：被告甲○○係高雄市○○區○○路九七九號「一路發便利商店」
    之負責人，其未依電子遊戲場業管理條例向主管機關經營電子遊戲場之營利事業
    登記，竟自八十九年六月間起，在上址以每月租金新台幣（以下同）六千元（起
    訴書誤載為二千元）之代價，提供場所供不詳之人擺設「娃娃機」電子遊戲機台
    九台，供不特定人使用娛樂，以補貼店內成本。嗣於同年月十二日二十時許，在
    上址為警查獲，並當場扣得上開電子遊戲機台九台。因認被告違反電子遊戲場業
    管理條例第十五條，應依同條例第二十二條處罰云云
二、按電子遊戲場業管理條例第十五條規定：「未依本條例規定辦理營利事業登記者
    ，不得經營電子遊戲場業。」，對照同條例第十六條：「非電子遊戲場之其它營
    利事業，不得就其營業場所，供他人設置電子遊戲機營業。」之規定觀之，顯見
    此條例第十五條係針對自行經營電子遊戲場業而為規範；第十六條係針對單純提
    供場所供他人設置電子遊戲機營業。本件公訴意旨所指被告提供場所供人設置本
    件九台娃娃機營業，以收取租金之事實，固經被告坦承在卷，並有高雄市政府建
    設局稽查紀錄表一份附卷可佐，而堪認定，然本件被告所為既係提供場所供他人
    設置電子遊戲機營業，而非自行經營電子遊戲場業，自係違反上開電子遊戲場業
    管理條例第十六條之規定，依同條例第二十八條之規定僅可處以行政罰鍰，並無
    刑責。公訴意旨認被告涉嫌違反電子遊戲場業管理條例第十五條而有同條例第二
    十二條之罪責尚有誤會。況系爭娃娃機乃選物販賣機，是否屬於電子遊藝場管理
    條例第四條所定之電子遊戲機，仍有爭議。檢察官上訴意旨以被告係出租場地或
    自行經營未予查明為由指摘原判決不當云云，惟檢察官起訴認定之事實即係被告
    提供場所供某不詳姓名之人陳列系爭娃娃機，尚不能以被告未能提供承租人之姓
    名、年籍以供查證，即排除被告所辯「擺設的人真實姓名我不知道，他們來店擺
    設未超過一個月，娃娃機內的錢是他們自己來收，所約定之月租金我尚未收到其
    即被查獲」之可能，遽予推定被告所辯不實，而認定被告係自行經營。原審因此
    以被告之行為不罰，而為無罪之諭知，核無不合，應予維持。公訴人之上訴為無
    理由，應予駁回。
據上論斷，應依刑事訴訟法第三百六十八條，判決如主文。
本案經檢察官沈紹嘉到庭執行職務。
中    華    民    國      九十      年       一       月   三十   日
                              臺灣高等法院高雄分院刑事第三庭
                                  審判長法官  莊秋桃
                                        法官  莊崑山
                                        法官  陳中和
右正本證明與原本無異。
不得上訴。
                                      書記官  林淑敏
中    華    民    國      九十      年       二       月    一    日
                   Ｊ


司法院資訊處製作；財團法人民間司法改革基金會備份。
